【裁判字號】    98,訴,1792
【裁判日期】    980708
【裁判案由】    毒品危害防制條例
【裁判全文】
臺灣板橋地方法院刑事判決              98年度訴字第1792號
公  訴  人  臺灣板橋地方法院檢察署檢察官
被      告  甲○○
                    （現另案於臺灣臺北監獄臺北分監執行）
上列被告因毒品危害防制條例案件，經檢察官提起公訴（98年度
毒偵字第2945號），本院依簡式審判程序判決如下：
    主  文
甲○○施用第一級毒品，累犯，處有期徒刑拾壹月。扣案海洛因
壹包鑑餘淨重零點零伍肆公克沒收銷燬之；上開海洛因之外包
裝袋壹只、注射針筒壹支均沒收。
    事  實
一、甲○○前因施用毒品案件，經本院以88年度毒聲字第2560號
    裁定送觀察、勒戒後，認有繼續施用毒品之傾向，再經本院
    以88年度毒聲字第7620號裁定令入戒治處所施以強制戒治，
    嗣因成效良好，經本院以89年度毒聲字第2585號裁定停止戒
    治，所餘戒治期間付保護管束，惟其因違反保護管束應遵守
    事項情節重大，遂經本院以89年度毒聲字第5244號裁定撤銷
    保護管束，令入戒治處所施以強制戒治，而於民國90年10月
    20日戒治期滿執行完畢，並由臺灣板橋地方法院檢察署檢察
    官以90年度戒毒偵字第717 號為不起訴處分確定。惟其於上
    開強制戒治執行完畢釋放後五年內，復因於91年7 、8 月間
    某日起至93年2 月26日期間連續施用第一級毒品，及於92年
    5 、6 月間某日起至93年2 月19日期間連續施用第二級毒品
    案件，經臺灣高等法院以93年度上訴字第1390號刑事判決分
    別判處有期徒刑八月、五月確定。吳蕙菁嗣又因施用第一級
    毒品案件，經本院以96年度訴字第1710號刑事判決判處有期
    徒刑一年二月，減為有期徒刑七月確定，甫於97年11月27日
    執行完畢。
二、詎甲○○仍不知悔改，復基於施用第一級毒品海洛因之犯意
    ，於98年3 月12日晚間某時，在臺北縣三重市某公園內，以
    將海洛因粉末摻水稀釋後，再以針筒注入體內之方式，非法
    施用海洛因一次。嗣於98年3 月13日中午12時20分許，在臺
    北縣三重市○○街51之1 號前為警查獲，並扣得海洛因一包
    （鑑餘淨重0.0354公克）、注射針筒一支等物。
三、案經臺北縣政府警察局萬華分局報請臺灣板橋地方法院檢察
    署檢察官偵查起訴。
    理  由
一、本件被告甲○○所犯係死刑、無期徒刑、最輕本刑為三年以
    上有期徒刑以外之罪，其於準備程序中就被訴事實為有罪之
    陳述，經法官告知簡式審判程序之旨，並聽取公訴人及被告
    之意見後，本院業已於98年7 月1 日依刑事訴訟法第273 條
    之1 第1 項之規定，合議裁定由受命法官獨任進行簡式審判
    程序，合先敘明。
二、前揭事實業據被告於本院審理中供承不諱，而其於上開時、
    地為警查獲後所採尿液經送臺灣尖端先進生技醫藥股份有限
    公司以EIA 酵素免疫分析法初步檢驗及以GC/MS 氣相層析質
    譜儀法確認檢驗結果，確均呈鴉片類（嗎啡）陽性反應乙節
    ，亦有該公司98年3 月25日濫用藥物檢驗報告、尿液檢體委
    驗單各一紙附卷可稽，暨其所有毒品海洛因一包、供其施用
    毒品之器具注射針筒一支等物扣案可資佐證。前揭扣案毒品
    經送鑑定後，確含有海洛因成分等情，復有交通部民用航空
    局航空醫務中心98年3 月26日航藥鑑字第0981577 號毒品鑑
    定書一份在卷可按，被告之自白既有上開證據足資補強，應
    堪信為真實。據此，本案事證明確，被告犯行堪以認定。
三、經查被告前因施用毒品案件，經本院以88年度毒聲字第2560
    號裁定送觀察、勒戒後，認有繼續施用毒品之傾向，再經本
    院以88年度毒聲字第7620號裁定令入戒治處所施以強制戒治
    ，嗣因成效良好，經本院以89年度毒聲字第2585號裁定停止
    戒治，所餘戒治期間付保護管束，惟其因違反保護管束應遵
    守事項情節重大，遂經本院以89年度毒聲字第5244號裁定撤
    銷保護管束，令入戒治處所施以強制戒治，而於90年10月20
    日戒治期滿執行完畢，並由臺灣板橋地方法院檢察署檢察官
    以90年度戒毒偵字第717 號為不起訴處分確定。惟其於上開
    強制戒治執行完畢釋放後五年內，復因於91年7 、8 月間某
    日起至93年2 月26日期間連續施用第一級毒品，及於92年5
    、6 月間某日起至93年2 月19日期間連續施用第二級毒品案
    件，經臺灣高等法院以93年度上訴字第1390號刑事判決分別
    判處有期徒刑八月、五月確定等情，有上開判決書及臺灣高
    等法院被告前案紀錄表各一份在卷可按。被告既曾於因施用
    毒品案件而經強制戒治執行完畢釋放後之五年內，再犯毒品
    危害防制條例第10條第1 項、第2 項所定之施用第一級、第
    二級毒品罪，並經法院判刑確定，即屬「五年內再犯」之情
    形，再犯率甚高，原所實施之觀察、勒戒及強制戒治已無法
    收其實效，此次再犯上開條例第10條第1 項之罪，即應依上
    開條例第23條第2 項之規定逕予論罪科刑。
四、論罪科刑部分：
(一)按海洛因為毒品危害防制條例第2 條第2 項第1 款所定之第
    一級毒品，故核被告所為，係犯上開條例第10條第1 項之施
    用第一級毒品罪。被告為施用第一級毒品海洛因而持有之行
    為，為其施用之高度行為所吸收而不另論罪。
(二)被告前因施用第一級毒品案件，經本院以96年度訴字第1710
    號刑事判決判處有期徒刑一年二月，減為有期徒刑七月確定
    ，嗣於97年11月27日執行完畢乙節，有上開被告前案紀錄表
    一份在卷可按，其受有期徒刑執行完畢後五年內，故意再犯
    本件有期徒刑以上之罪，為累犯，應依刑法第47條第1 項之
    規定加重其刑。
(三)本院爰審酌被告前已有因施用毒品而經觀察、勒戒、強制戒
    治及多次論罪科刑之紀錄，業如上述，猶再犯本件施用毒品
    犯行，可徵其不知悔改，遠離毒品之意志薄弱，惟其施用毒
    品係自戕行為，對他人法益尚無具體危害，及其施用毒品之
    動機，暨犯罪後坦承犯行之態度等一切情狀，量處如主文所
    示之刑，以資懲儆。
(四)扣案海洛因一包內之海洛因（驗餘淨重0.0354公克）係第一
    級毒品，不問屬於犯人與否，均應依毒品危害防制條例第18
    條第1 項前段規定宣告沒收銷燬之。至盛裝上開海洛因之外
    包裝袋一只，有防制毒品裸露、潮濕及便於攜帶之功能，與
    注射針筒一支均係被告所有供犯本件施用毒品犯行所用之物
    ，業據其供承在卷，爰均併依刑法第38條第1 項第2 款之規
    定沒收之。
據上論斷，應依刑事訴訟法第273 條之1 第1 項、第299 條第1
項前段，毒品危害防制條例第10條第1 項、第18條第1 項前段，
刑法第11條前段、第47條第1 項、第38條第1 項第2 款，判決如
主文。
本案經檢察官吳宗光到庭執行職務。
中    華    民    國    98    年     7    月     8    日
                  刑事第十三庭  法  官 張紹省
以上正本證明與原本無異。
如不服本判決應於送達後十日內向本院提出上訴狀。
                                書記官 周雅玲
中    華    民    國    98    年     7    月     8    日
附錄本案論罪科刑法條全文：
毒品危害防制條例第10條第1項
施用第一級毒品者，處六月以上五年以下有期徒刑。


司法院資訊處製作；財團法人民間司法改革基金會備份。
